【裁判字號】    97,訴,3255
【裁判日期】    970530
【裁判案由】    清償借款
【裁判全文】
臺灣臺北地方法院民事判決              97年度訴字第3255號
原      告    臺灣中小企業銀行股份有限公司
法定代理人    丁○○
訴訟代理人    甲○○
被      告    力循工程有限公司
兼法定代理人  丙○○
被      告    乙○○
上列當事人間請求清償借款事件，本院於中華民國97年5 月30日
言詞辯論終結，判決如下：
    主      文
被告應連帶給付原告新臺幣貳佰貳拾萬柒仟玖佰貳拾柒元，及如
附表一所示之利息、違約金。
被告丙○○應給付原告新臺幣捌萬貳仟零伍拾壹元，及自民國九
十七年四月八日起至清償日止，按年息百分之十九．一八計算之
利息。
被告乙○○應給付原告新臺幣參萬柒仟壹佰參拾捌元，及自民國
九十七年四月八日起至清償日止，按年息百分之十九．一八計算
之利息。
訴訟費用由被告連帶負擔百分之九十五，被告丙○○負擔百分之
三，被告乙○○負擔百分之二。
本判決第一項於原告以新臺幣柒拾肆萬元為被告供擔保後，得假
執行。
本判決第二項於原告以新臺幣參萬元為被告丙○○供擔保後，得
假執行。
本判決第三項於原告以新臺幣壹萬伍仟元為被告乙○○供擔保後
，得假執行。
    事實及理由
一、原告起訴主張：(一)被告力循工程有限公司（以下簡稱力循公
    司）於民國96年6 月29日、96年10月9 日，以其餘被告為連
    帶保證人，向原告借款新臺幣（下同）200 萬元、100 萬元
    ，約定借款期間自96年6 月29日起至98年6 月29日止、96年
    10 月9日起至98年10月9 日止，利息按原告基準利率加年息
    3.12% 、2.59% 機動計算，自借款日起，以1 個月為1 期，
    依年金法按期平均攤還本息，如未按期攤還，即喪失期限之
    利益，其債務視為全部到期，除仍按上開利率計收利息外，
    逾期在6 個月以內者，按上開利率10 %，逾期6 個月以上者
    ，其超過6 個月之部分，按上開利率20% 加付違約金。詎被
    告力循公司僅清償本息至97年2 月29日、97年2 月9 日止，
    依上開約定，其債務視為全部到期，尚欠本金1,365,383 元
    、842,544 元未償。(二)被告丙○○於91年11月6 日、93年10
    月4 日與原告成立信用卡使用契約，領用卡號：0000000000
    000000之VISA信用卡、0000000000000000之MASTER信用卡使
    用，依約被告得於各特約商店記帳消費，並應於當期繳款截
    止日前向原告清償，或以循環信用方式繳付最低應繳金額，
    逾期清償或對原告有其他債務延不償還、遲延繳納本息者，
    除喪失期限利益外，應另行給付按年息19.18%計算之利息，
    迄至97年4 月7 日止，尚欠56,305元、25,746元之帳款未償
    。(三)被告乙○○於91年12月31日、93 年11 月24日與原告成
    立信用卡使用契約，領用卡號：0000000000000000之VISA信
    用卡、0000000000000000之MASTER信用卡使用，依約被告得
    於各特約商店記帳消費，並應於當期繳款截止日前向原告清
    償，或以循環信用方式繳付最低應繳金額，逾期清償或對原
    告有其他債務延不償還、遲延繳納本息者，除喪失期限利益
    外，應另行給付按年息19.18%計算之利息，迄至97年4 月7
    日止，尚欠2,463 元、34,675元之帳款未償。為此提起本件
    訴訟等語。並聲明：(一)如主文第1 項、第2 項、第3 項所示
    。(二)願供擔保，請准宣告假執行。
二、被告就原告所提之借據、授信約定書、信用卡申請書為真正
    ，及其請求之金額，不予爭執，惟陳稱：將與原告協商還款
    方式等語。並聲明：駁回原告之訴及假執行之聲請。
三、本件原告主張之事實，已據其提出借據、授信約定書、信用
    卡申請書、換發得利晶片卡同意書、信用卡約定條款、連線
    作業查詢單、放款利率歷史資料表、交易明細暨繳款通知書
    等件為證，且為被告所不爭，原告之主張應堪信為真實。
四、從而，原告依上開契約及連帶保證之法律關係，請求被告連
    帶給付2,207,927 元（1,365,383+842,544=2,207,927） ，
    被告丙○○給付82,051元（56,305+25,746=82,051），被告
    乙○○給付37,138元（2,463+34,675=37,138） ，及各如主
    文第1 項、第2 項、第3 項所示之利息、違約金，為有理由
    ，應予准許。
五、結論：本件原告之訴為有理由，依民事訴訟法第78條、第85
    條第1 項但書、第2項、第390 條第2 項，判決如主文。
中    華    民    國    97    年    5     月    30    日
                  民事第二庭    法  官  陳秀貞
以上正本係照原本作成。
如對本判決上訴，須於判決送達後20日內向本院提出上訴狀。
中    華    民    國    97    年    5     月    30    日
                                書記官  劉碧輝


司法院資訊處製作；財團法人民間司法改革基金會備份。
